臺灣板橋地方法院刑事判決　　　　　　　95年度訴緝字第77號
公　訴　人　臺灣板橋地方法院檢察署檢察官
被　　　告　丙○○
　　　　　　　　　　（現另案於臺灣臺北監獄執行中）
指定辯護人　本院公設辯護人　甲○○
上列被告因偽造文書等案件，經檢察官聲請簡易判決處刑（89年
度偵字第4714號），及移送併案審理（如附件），本院認應改依
通常程序判決如下：
    主  文
本件公訴不受理。
    理  由
一、公訴意旨略以：被告丙○○於85年間，在不詳處所，變造李
    雲漢之身分證，以該變造身分證申請江山美人餐廳股份有限
    公司，設於台北縣中和市○○街336 號2 樓、負責人為李雲
    漢之營業登記而使不知情之公務人員將此不實事項登載於所
    掌文書，而成立該公司之設立登記，足生損害於公司登記之
    正確性。丙○○並將該公司，交由不知情之吳秀蘭經營看顧
    ，丙○○為該公司之實際負責人，明知該公司登記所營事業
    僅為「餐廳業務、食品罐頭批發買賣、冷凍食品進出口貿易
    等相關業務」等業務，竟自民國85年7 月間起，擅自經營登
    記範圍以外之KTV 點唱業務。嗣於85年7 月12日及同年11月
    29日，在上址為台北縣政府會同警員當場查獲。因認被告所
    為涉犯刑法第210 條及公司法第15條第3 項、第1 項之罪嫌
    。
二、按已經提起公訴或自訴之案件，在同一法院重行起訴者，應
    諭知不受理之判決，並得不經言詞辯論為之，刑事訴訟法第
    303 條第2 款、第307 條分別定有明文。又訴訟上所謂一事
    不再理之原則，關於實質上一罪或裁判上一罪，亦均有其適
    用，最高法院60年台非字第77號著有判例。
三、被告前曾以同一犯罪事實經臺灣板橋地方法院檢察署以88年
    度偵字第25510 號提起公訴，本院於88年12月31日繫屬並以
    89年度易字第161 號案件審理，嗣因被告通緝，再改分95年
    度易緝字第53號審理在案，有臺灣板橋地方法院檢察署88年
    2 月31日乙○金88偵字第25510 號函1 件可憑，本件案件（
    繫屬本院時間為89年5 月2 日）與前述先行起訴案件應屬同
    一案件。從而公訴人向本院重行起訴，即有不合，依照上開
    說明，本件爰不經言詞辯論，逕為諭知不受理之判決。
四、本件既已為不受理判決，移送併辦部分（如附件）與起訴部
    分無裁判上一罪關係，惟為本院95年度易緝字第53號案件起
    訴效力所及，尚毋庸退回檢察官，爰將移送併辦案件部分併
    至本院95年度易緝字第53號案件併予審究。
五、據上論斷，應依刑事訴訟法第452 條、第303 條第2 款、第
    307 條，判決如主文。
中　　華　　民　　國　　96　　年　　11　　月　　9 　　日
                  刑事第十八庭  審判長法　官  連育群
                                      法  官  王綽光
                                      法  官  吳幸娥
以上正本證明與原本無異
如不服本判決應於送達後10日內向本院提出上訴狀
                                      書記官　陳靜怡
中　　華　　民　　國　　96　　年　　11　　月　　9 　　日
附件：
┌──┬───────────────────────┐
│編號│併辦案號                                      │
├──┼───────────────────────┤
│ 1  │臺灣板橋地方法院檢察署89年度偵字第8812號、臺灣│
│    │臺北地方法院檢察署86年度偵字第8970號、27920號 │
│    │、86年度偵緝字第671號、87年度偵字第20361號、  │
│    │89年度偵字第4818號                            │
├──┼───────────────────────┤
│ 2  │臺灣板橋地方法院檢察署89年度偵字第6493號、臺灣│
│    │臺北地方法院檢察署84年度偵字第8768號、86年度偵│
│    │緝字第542 號、臺灣桃園地方法院檢察署86年度偵字│
│    │第10373 號、87年度偵字第14617 號、89年度偵字第│
│    │3537 號 、臺灣臺中地方法院檢察署84年度偵字第  │
│    │5423號                                        │
├──┼───────────────────────┤
│ 3  │臺灣板橋地方法院檢察署88年度偵字第17048、24768│
│    │號、89年度偵字第4704、4713號                  │
├──┼───────────────────────┤
│ 4  │臺灣桃園地方法院檢察署86年度偵字第9641、87年度│
│    │偵字第14618、89年度偵字第3536號               │
├──┼───────────────────────┤
│ 5  │臺灣桃園地方法院檢察署85年度偵字第8133、8266、│
│    │10969號、86 年度偵字第14106號、89年度偵字第353│
│    │8號、4602號                                   │
├──┼───────────────────────┤
│ 6  │臺灣板橋地方法院檢察署89年度偵字第4120、臺灣宜│
│    │蘭地方法院檢察署85年度偵字第3397號、85年度他字│
│    │第88號、86年度偵緝字第97號、86年度偵字第4293號│
│    │、88年度偵字第4253                            │
├──┼───────────────────────┤
│ 7  │臺灣板橋地方法院檢察署89年度偵字第11728、臺灣 │
│    │宜蘭地方法院檢察署83年度他字第398 號、84年度偵│
│    │字第983 號、1216號、86年度偵字第4049號、89年度│
│    │偵字第694 號                                  │
├──┼───────────────────────┤
│ 8  │臺灣高雄地方法院檢察署88年度偵字第第17220號、 │
│    │90年度偵字第18472號、91年度偵字第366號、臺灣宜│
│    │蘭地方法院檢察署90年度偵字第2601號            │
├──┼───────────────────────┤
│ 9  │臺灣桃園地方法院檢察署89年度發查字第第181號、 │
│    │89年度偵字第3725號、89年度偵緝字第388號、89年 │
│    │度核退續字3號、90年度偵字第3429號、91年度他字 │
│    │第929號、91年度偵第11241號、91年度偵緝字第678 │
│    │號                                            │
├──┼───────────────────────┤
│ 10 │臺灣板橋地方法院檢察署95年度偵字第17308號、95 │
│    │度他字第3304號、臺灣高雄地方法院檢察署94年度他│
│    │字第5248號、95年度他字第1859號                │
├──┼───────────────────────┤
│ 11 │臺灣板橋地方法院檢察署95年度偵字第12658號、臺 │
│    │灣宜蘭地方法院檢察署91年度他字第64號、臺灣高雄│
│    │地方法院檢察署84年度他字第104號、84年度偵第428│
│    │3 號、4440號、15031號、86年度偵字第24987號、26│
│    │467、17382號90他字第2819號、3129號、90年度發查│
│    │字第2520號、95年度偵緝字第1118號              │
└──┴───────────────────────┘
